【裁判字號】    94,簡上,187
【裁判日期】    950124
【裁判案由】    電子遊戲場業管理條例
【裁判全文】
臺灣臺北地方法院刑事判決             94年度簡上字第187號
上  訴  人
即  被  告  甲○○
上列上訴人因違反電子遊戲場業管理條例案件，不服本院94年度
簡字第1826號，中華民國94年9月8日第一審判決（聲請簡易判決
處刑案號：94年度偵字第8230號）提起上訴，本院管轄之第二審
合議庭判決如下：
    主  文
上訴駁回。
    事  實
一、甲○○曾於民國91年間因贓物案件，經本院以91年度易字第
    580號判處有期徒刑4月確定，於92年2月11日易科罰金執行
    完畢，詎猶不知悔改，明知依電子遊戲場管理條例規定，非
    向主管機關辦理電子遊戲場業之營利事業登記，不得經營電
    子遊戲場業，竟基於營利之犯意，未向主管機關台北縣政府
    辦理電子遊戲場業之營利事業登記，擅自民國93年8月間某
    日（聲請簡易判決處刑書載為93年7月8日）起，在台北縣新
    店市○○街112號1、2樓，擺設如附表一所示電子遊戲機共4
    5台，供不特定顧客把玩消費娛樂（並無賭博情事），而經
    營電子遊戲場業。嗣於93年9月21日晚間7時30分許，經警持
    搜索票在上址當場查獲，並扣得甲○○所有如附表所示之物
    。
二、案經台北縣政府警察局新店分局報告台灣台北地方法院檢察
    署檢察官聲請簡易判決處刑。
    理  由
一、訊據上訴人即被告甲○○固供承在未取得辦理電子遊戲場業
    之營利事業登記時，即於前揭時地，擺設如附表一所示電子
    遊戲機之事實，惟矢口否認有何違反電子遊戲場業管理條例
    犯行，辯稱：其承租上址店面是為了經營遊樂園業，正在請
    照，為警查獲時並未營業，現場只有乙○○及李亭玉，乙○
    ○是其員工，來幫忙看店面裝潢及請照的，李亭玉以前是其
    員工，但後來未再僱用她，扣案的45台機台雖然有插電，但
    螢幕未打開，沒有經營電子遊戲場業云云，經查：
（一）被告與證人乙○○於本院審理時雖均陳稱：上址店面未經
      營電子遊戲場業云云；然對於上址店面為何擺設插電之機
      具乙節，證人乙○○於本院審理時證稱：被告是其老闆，
      上址店面93年2月間就在裝潢、請公司執照，其從93年8月
      間開始至上址店面工作，工作內容為顧店買賣機台，李亭
      玉也在上址店面工作云云（見本院95年1月10日筆錄），
      惟被告辯稱：其承租上址店面及擺設扣案機台是為了經營
      遊樂園業，正在請照，乙○○是幫其看店面裝潢及請照的
      ，沒有買賣機台，李亭玉以前是其員工，但後來未再僱用
      她云云（見本院94年11月10日筆錄）；兩人對於上址店面
      擺設機台係預備經營遊樂園或買賣機台、乙○○究竟是為
      被告看店面裝潢與請照或顧店買賣機台、李亭玉是否亦在
      上址店面工作等，供詞多有歧異，實情是否如其等前開陳
      述，顯非無疑，是證人乙○○之證述，尚難作為有利被告
      之證據。
（二）又被告雖以現場未查獲把玩之顧客證明其未經營電子遊戲
      場業，惟證人即承辦之警員黃明福於本院審理時證稱：因
      為上址經民眾多次檢舉，經其等多日埋伏觀察，檢具相關
      證據向法院聲請搜索票執行搜索，其等按1樓電鈴表明身
      分，但他們不開門，約半小時才進去，總共查獲45台電子
      遊戲機，當時機具雖未顯示畫面，但其觸摸機台螢幕是熱
      的，牆壁上有15日到20日的營業報表等語；證人即在場之
      台北縣政府建設局商業輔導科人員路永麟於本院審理時亦
      證稱：當時新店分局是請消防局以焊門的方式進去的，現
      場機台均有插電，螢幕被關掉，有的機台打開螢幕就可以
      看到機台內容使用，有的要用查獲的鑰匙切換，依現場的
      照片及機台的狀況，客觀上可以認為是有營業的事實等語
      （見本院95年1月10日筆錄）；且依查獲現場照片所示，
      上址1、2樓均設有電子遊戲機，機台整齊陳列在房間內，
      沒有看到房間有裝潢的情形，各機台前並陳列椅子，機台
      上可見飲料、煙灰缸、茶杯等物品，牆上貼有記載「15日
      ~20日心動時間鐵支滿加贈2000...」、「PK會員介紹新舊
      會員加贈1000」等文字之海報等情，有現場照片20幀附卷
      足憑（見警卷及本院卷）。若被告係在裝潢中或買賣機台
      ，何須將多達45台之機台均插電處於隨時可供人把玩之狀
      態？又何須將機台排放如此整齊，並備有許多椅子供人乘
      坐？且倘尚未營業供顧客把玩機台，如何有「新舊會員」
      可言，牆上海報豈會為前開記載？參酌前揭二證人之證言
      及現場情形，足見現場插電、擺放於房間內之電子遊戲機
      45台均係供作他人把玩所用，被告確有經營電子遊戲場業
      情形，應堪認定，其所辯未查獲把玩之顧客不能認定其有
      營業之事實云云，要難採信。
（三）再依證人乙○○於本院審理時所述：其係自93年8月間開
      始至上址店面工作至為警查獲等語，故依現存證據僅能認
      定被告係自93年8月間某日起經營電子遊戲場業，聲請簡
      易判決處刑書載被告自93年7月8日起經營電子遊戲場業，
      容有誤會，併予敘明。此外，復有被告承租上址店面之房
      屋租賃契約書及公證書影本（見警卷）1份附卷可稽，及
      如附表所示之電子遊戲機共45台、開分鑰匙16支扣案可證
      ；而該扣案之電子遊戲機45台，因具設悻性及（轉）押注
      、得分等特性，經評鑑結果，均屬電子遊戲場業管理條例
      所規範子電子遊戲機（限制級娛樂類）等情，亦有台北縣
      政府94年4月19日北府建商字第0940309312號函及所附評
      鑑通過電子遊戲機名錄1份在卷足憑（見警卷），是被告
      上開所辯，顯係卸責之詞，不足採信。本件事證明確，被
      告犯行堪予認定。
二、查被告未向主管機關申辦電子遊戲場業之營利事業登記，擅
    自於上揭時地擺設如附表一所示電子遊戲機共45台，供不特
    定人消費娛樂（並無賭博情事），以此方式經營電子遊戲場
    業。核其所為，係違反電子遊戲場業管理條例第15條規定，
    應依同法第22條處斷。被告自93年8月間某日起至同年9月21
    日止，在上址經營電子遊戲場業，係反覆從事同一業務之行
    為，在法律之評價上，仍屬單純一罪。被告曾於91年間因贓
    物案件，經本院以91年度易字第580號判處有期徒刑4月確定
    ，於92年2月11日易科罰金執行完畢，此有刑案資料查註紀
    錄表及原審公務電話紀錄附卷可按，於5年以內再犯本件最
    重本刑為有期徒刑以上之罪，為累犯，應依刑法第47條之規
    定加重其刑。原審判決依刑事訴訟法第449條第1項前段、第
    3項、第450條第1項、第454條第2項，電子遊戲場業管理條
    例第22條、第15條，刑法11條前段、第47條（原審漏引法條
    ）、第41條第1項前段、第38條第1項第2款，罰金罰鍰提高
    標準條例第2條之規定，判處被告有期徒刑3月，並諭知易科
    罰金之折算標準，及扣案如附表所示之電子遊戲機（非賭博
    性電玩機台）45台及開分鑰匙16支，為被告所有供上揭犯罪
    所用之物，均予宣告沒收，且敘明扣案之監視鏡頭8個、監
    視器螢幕4台、分割畫面機1台及遙控器6個（原審判決載為1
    個），雖為被告所有，惟並無證據足認為供被告為本案犯罪
    所使用之物，而扣得之8萬5千3百元，據同案被告乙○○辯
    稱係警方從其皮包搜出，無從證明為現場賭資，故均不予宣
    告沒收等語，認事用法，均無違誤，量刑亦屬妥適，上訴人
    否認犯行，提起上訴，為無理由，應予駁回。
據上論斷，應依刑事訴訟法第455條之1第1項、第3項、第368條
，判決如主文。
本案經檢察官黃于真到庭執行職務。
中    華    民    國    95    年    1     月    24    日
                    刑事第七庭  審判長  法  官  梁耀鑌
                                        法  官  蔡守訓
                                        法  官  蕭清清
本判決不得上訴。
以上正本證明與原本無異。
                                        書記官  劉麗英
中    華    民    國    95    年    1     月    25    日
附表：
一、電子遊戲機
        編號    電子遊戲機( 含ＩＣ板 ）      數    量
        １、    皇冠小丑                     2台
        ２、    動物奇觀二代                 4台
                                      （聲請簡易判決處刑
                                      書載為2台）
        ３、    大富翁六代                   2台
        ４、    滿貫大亨麻將台               2台
        ５、    滿天星                      19台
        ６、    超級金明星97                16台
二、開分鑰匙16支


司法院資訊處製作；財團法人民間司法改革基金會備份。
